【裁判字號】    98,簡上,746
【裁判日期】    981027
【裁判案由】    傷害
【裁判全文】
臺灣桃園地方法院刑事判決             98年度簡上字第746號
上  訴  人  臺灣桃園地方法院檢察署檢察官
被      告  乙○○
上列上訴人因被告犯傷害案件，不服本院98年6 月29日98年度桃
簡字第818 號第一審刑事簡易判決（聲請簡易判決處刑書案號：
97年度偵字第19529號），提起上訴，本院管轄之第二審合議庭
判決如下：
    主  文
上訴駁回。
乙○○緩刑貳年。
    事實及理由
一、本件經本院管轄第二審之合議庭審理結果，認原審以被告乙
    ○○犯刑法第277 條第1 項之傷害罪，而適用刑法第277 條
    第1 項、第41條第1 項，刑法施行法第1 條之1 第1 項、第
    2 項前段逕以簡易判決判處被告拘役30日，如易科罰金，以
    新臺幣（下同）1,000 元折算1 日，經核認事用法並無不合
    ，量刑亦稱妥適，應予維持，並引用附件第一審刑事簡易判
    決所記載之事實、證據及理由。
二、檢察官循告訴人甲○○之請求，提起上訴意旨略以：原審判
    決認定被告乙○○與告訴人甲○○互毆，惟實情為被告乙○
    ○教唆5 名真實姓名年籍不詳之有人圍毆告訴人甲○○，原
    審證人楊啟郎之證述為偽證，與當時實情不符等語。惟查：
    被告甲○○及乙○○於本院審理中均表示對彼此犯行不再追
    究，並已達成和解，有和解書正本在卷可稽，被告甲○○復
    當庭表明撤回上訴等情，本院認原審分別量處被告拘役40天
    、30天，並諭知易科罰金之折算標準，量刑應屬妥適。上訴
    人提起上訴指摘原審判決認定事實違誤云云，認無理由，應
    予駁回。
三、被告前因故意犯罪受有期徒刑以上刑之宣告，執行完畢後，
    5 年以內未曾因故意犯罪受有期徒刑以上刑之宣告，此有臺
    灣高等法院被告前案紀錄表各1 份在卷可稽，爰審酌被告與
    告訴人因細故發生衝突，一時失慮，致罹刑章，犯後坦承犯
    行，態度良好，且已於98年9 月25日與告訴人成立訴訟外和
    解，賠償告訴人1 萬2000元，此有和解書正本、刑事撤回上
    訴狀各1 紙在卷可憑等一切情狀，顯見被告已有悔意，經此
    偵、審程序及科刑教訓後，應當知所警惕，信無再犯之虞，
    本院因認對於被告等所宣告之刑，以暫不執行為適當，爰依
    刑法第74條第1 項第2 款規定，併予宣告緩刑2 年，以啟自
    新。
據上論斷，應依刑事訴訟法第455 條之1 第1 項、第3 項、第
368 條、第373條，刑法第74條第1 項第2 款，判決如主文。
本案經檢察官楊凱真到庭執行職務。
中    華    民    國    98    年    10    月    27    日
                  刑事第七庭審判長法  官  蕭世昌
                                  法  官  蔡世芳
                                  法  官  毛松廷
以上正本證明與原本無異。
不得上訴。
                                  書記官  陳恩如
中    華    民    國    98    年    10    月    27    日
附錄本判決論罪科刑之法條：
中華民國刑法第277條
（普通傷害罪）
傷害人之身體或健康者，處 3 年以下有期徒刑、拘役或 1 千元
以下罰金。
犯前項之罪因而致人於死者，處無期徒刑或 7 年以上有期徒刑
；致重傷者，處 3 年以上 10 年以下有期徒刑。


司法院資訊處製作；財團法人民間司法改革基金會備份。
